最高法院刑事判決　　　　　　一○○年度台上字第六三六九號
上　訴　人　張○○
選任辯護人　鄭夙芬律師
　　　　　　王中平律師
上列上訴人因妨害性自主案件，不服台灣高等法院中華民國一○
○年九月六日第二審判決（九十九年度上訴字第三八一九號，起
訴案號：台灣台北地方法院檢察署九十八年度偵字第一八三八一
號），提起上訴，本院判決如下：
    主  文
上訴駁回。
    理  由
按刑事訴訟法第三百七十七條規定，上訴於第三審法院，非以判
決違背法令為理由，不得為之。是提起第三審上訴，應以原判決
違背法令為理由，係屬法定要件。如果上訴理由書狀並未依據卷
內訴訟資料，具體指摘原判決不適用何種法則或如何適用不當，
或所指摘原判決違法情事，顯與法律規定得為第三審上訴理由之
違法情形，不相適合時，均應認其上訴為違背法律上之程式，予
以駁回。本件原判決維持第一審論處上訴人張○○連續對十四歲
以下之女子以強暴之方法而為猥褻之行為罪刑之判決，駁回其在
第二審之上訴。已詳敘認定犯罪事實之依據及憑以認定之理由。
從形式上觀察，原判決並無任何違背法令之處。而證據之取捨及
事實之認定，為事實審法院之職權，茍其判斷無違經驗法則或論
理法則，即不能任意指為違法。原判決說明證人即被害人Ａ女（
姓名年籍詳卷）於警詢、偵查時之證詞具有證據能力，且與Ａ女
在第一審時之證詞，何者可採，何者不可取之理由。復依憑證人
Ａ父（即Ａ女之父）、Ｃ女（姓名均詳卷）、許○○、鄧○○於
第一審時之證詞，卷附受理疑似性侵害事件驗傷診斷書、台北富
邦商業銀行股份有限公司函與附件Ａ父開戶資料及存款交易明細
、許○○簽發給Ａ父提示共計新台幣（下同）三十萬元之五張支
票影本、許○○於原花蓮中小企業銀行股份有限公司永和分行支
票存款戶及合作金庫商業銀行股份有限公司信義分行支票存款戶
之開戶資料、法務部矯正署台北看守所錄音譯文、第一審勘驗案
發現場結果等證據資料，參酌卷內其他證據調查之結果，綜合研
判，以許琀棋係在看過Ａ父提出之驗傷診斷書，及告知上訴人性
侵害Ａ女後，決定願以三十萬元和解；Ａ女之第二次警詢筆錄，
係在Ａ父教導下之不實陳述，與證人即越籍外傭阮氏蘭於第一審
時之證詞，均不足為上訴人有利之證據；認上訴人確有原判決事
實欄所載之犯行，已詳敘其取捨證據及認定事實之心證理由，所
為論斷無違經驗法則及論理法則，亦無所指判決理由不備或證據
未予調查之違法情形存在。而當事人聲請調查之證據，事實審認
其無調查之必要，得依刑事訴訟法第一百六十三條之二第一項規
定，以裁定駁回之，或於判決理由予以說明。原判決業已敘明：
上訴人雖聲請再次傳訊Ａ女、Ａ父、鄧○○及阮○○到庭詰問，
因本件事證已明，自無調查之必要等由明確，尚無不合。另原判
決事實欄記載之「上訴人以Ａ父前往大陸找工作為由，於民國九
十四年七月十日起接Ａ女到其同居人許○○家中借住」等情，並
非構成犯罪事實之要素，原判決雖未於理由說明認定依據，但並
不影響判決本旨，尚難據此指摘違法。上訴意旨未依卷內證據資
料，具體指摘原判決如何違背法令，且置原判決之明白論敘於不
顧，仍執陳詞再為事實上之爭辯，並就原審採證認事暨量刑之職
權行使及不影響判決本旨之枝節事項，徒憑己見，任意指摘，難
謂已符合首揭法定上訴要件。其上訴違背法律上之程式，應予駁
回。
據上論結，應依刑事訴訟法第三百九十五條前段，判決如主文。
中    華    民    國  一○○  年   十一   月   十七   日
                      最高法院刑事第十庭
                          審判長法官  陳  世  淙  
                                法官  陳  東  誥  
                                法官  何  菁  莪  
                                法官  施  俊  堯  
                                法官  洪  曉  能  
本件正本證明與原本無異
                                      書  記  官  
中    華    民    國  一○○  年   十一   月  二十一  日
                                                      V